臺灣屏東地方法院刑事判決　　　　　　　 96年度易字第840號
公　訴　人　臺灣屏東地方法院檢察署檢察官
被　　　告　甲○○
上列被告因竊盜案件，經檢察官提起公訴（96年度偵字第5459號）
，本院裁定改依簡式審判程序審理，判決如下：
    主  文
甲○○犯竊盜罪，累犯，處有期徒刑月。扣案之機車鑰匙壹支
沒收之；又犯攜帶凶器竊盜罪，累犯，處有期徒刑柒月。扣案之
老虎鉗壹支及梅花扳手貳支均沒收之。應執行有期徒刑捌月。扣
案之老虎鉗壹支、梅花扳手貳支及機車鑰匙壹支均沒收之。
    事  實
一、甲○○於民國93年間因施用第一級毒品及第二級毒品罪，經
    本院於93年9 月29日以93年度訴字第468 號判處有期徒刑10
    月、6 月，應執行有期徒刑1 年21月確定在案；又於94年間
    因家庭暴力罪之傷害案件，經臺灣高雄地方法院於94年3 月
    18日以94年度簡字第1418號判處拘役30日確定在案。以上2
    案合併執行，甲○○於94年5 月13日入監執行，於95年4 月
    27日執行完畢出監。
二、詎甲○○不知悔改，竟基於意圖為自己不法所有之犯意，於
    96年8 月15日下午7 時許，在屏東縣屏東市○○路6 號前，
    以其所有之機車鑰匙1 支，竊取丙○○所有之車號PHL —76
    1 號機車，得手後供給代步使用。另於同年月18日凌晨3 時
    許，復基於意圖為自己不法所有之犯意，騎乘上開竊得之機
    車在屏東縣屏東市信和里泰和20號前，鑽入停放於上址乙○
    ○所有之車號9506—JQ號自小貨車底盤下方，再攜帶其所有
    足供凶器使用之老虎鉗1 支及梅花扳手2 支，並以該梅花扳
    手拆掉該自小貨車排氣管上之觸媒轉換器之方式，竊取該觸
    媒轉換器1 個得逞；正當甲○○於同日凌晨3 時25分許要騎
    乘上述PHL —761 號機車載運前述竊得之觸媒轉換器時，為
    巡邏經過之警方當場逮捕，並扣得其所竊得之觸媒轉換器1
    個、作案工具老虎鉗1 支、梅花扳手2 支、機車鑰匙1 支及
    所竊得之機車1 部。
三、案經屏東縣警察局屏東分局報請臺灣屏東地方法院檢察署檢
    察官偵查起訴。
    理  由
一、本件被告甲○○犯係死刑、無期徒刑、最輕本刑為3 年以上
    有期徒刑以外之罪，其於本院準備程序中就前揭被訴事實為
    有罪之陳述，經受命法官告知簡式審判程序之旨，並聽取其
    與公訴人之意見後，本院認無不得或不宜改依簡式審判程序
    進行之處，爰依刑事訴訟法第273 條之1 第1 項、第284 條
    之1 ，本院合議庭裁定由受命法官獨任依簡式審判程序審理
    ；又簡式審判程序之證據調查，依刑事訴訟法第273 條之2
    規定，不受同法第159 條第1 項審判外陳述排除之限制，再
    被告對於卷內之各項證據，亦不爭執證據能力，故卷內所列
    之各項證據，自得作為證據，合先敘明。
二、上開犯罪事實，業據被告於警訊、偵查及本院審理中均坦承
    不諱，核與證人黃擁智、乙○○於警詢中證述之情節相符，
    並有扣押物品目錄表、贓物認領保管單、扣押筆錄、車籍資
    料查詢單、扣押物品清單及照片9 幀在卷可稽，足見被告之
    自白確與事實相符，應可採信。是本件事證明確，被告上開
    犯行，洵堪認定。
三、查扣案之老虎鉗1 支及梅花扳手2 支為金屬製品，質地堅硬
    ，此有照片1 份及扣案物品在卷可稽，是該物品衡情於客觀
    上具有危險性，以之攻擊於人，均足以為殺害或傷害人之生
    命、身體之器械，均堪認為兇器。是核被告所為係犯刑法第
    320 條第1 項、第321 條第1 項第3 款之竊盜罪、加重竊盜
    罪。至於被告所犯上開2 罪間，犯意各別，行為互殊，且觸
    犯構成要件相異之罪名，自應分論併罰。又被告有事實欄所
    載論罪科刑執行之情形，有臺灣屏東地方法院檢察署刑案資
    料查註紀錄表及臺灣高等法院被告前案紀錄表各1 份在卷可
    查，其受有期徒刑執行完畢後，5 年之內再犯有期徒刑以上
    刑之本罪，為累犯，應依刑法第47條第1 項規定加重其刑。
    爰審酌被告正值青壯之年，不思以正途謀生，猶因不勞而獲
    之心態，竊取他人之物變賣得款花用，侵害他人財產安全，
    行為實不足取，惟兼念及其竊盜手段尚屬輕微，犯後均始終
    坦承犯行，態度良好等一切情狀，分別量處如主文所示之刑
    ，並合併定其應執行之刑。末查，扣案之老虎鉗1 支、梅花
    扳手2 支及機車鑰匙1 支，業據被告自承為其所有且供犯罪
    所用，爰依刑法第38條第1 項第2 款規定，併諭知沒收。
據上論斷，應依刑事訴訟法第273 條之1 第1 項、第299 條第1
項前段，刑法第320 條第1 項、第321 條第1 項第3 款、第38條
第1 項第2 款、第47條第1 項、第51條第5 款，刑法施行法第1
條之1 ，判決如主文。
本案經檢察官劉昀到庭執行職務。
中　　華　　民　　國　　96　　年　　1 　　月　　22　　日
                  刑事第一庭  法  官  許蓓雯
以上正本證明與原本無異。
如不服本判決應於收受本判決送達後十日內向本院提出上訴書狀，
其未敘述上訴理由者，並得於提起上訴後十日內向本院補提理由
書狀（均須按他造當事人之人數附繕本）「切勿逕送上級法院」
中　　華　　民　　國　　97　　年　　1 　　月　　22　　日
                              書記官  蘇雅慧
附錄本案論罪科刑法條全文
刑法第320條第1項
意圖為自己或第三人不法之所有，而竊取他人之動產者，為竊盜
罪，處5 年以下有期徒刑、拘役或5 百元以下罰金。
刑法第321條第1項第3款
犯竊盜罪而有左列情形之一者，處六月以上、五年以下有期徒刑
：
三  攜帶兇器而犯之者。
